【裁判字號】    98,聲減,5
【裁判日期】    980110
【裁判案由】    聲請減刑
【裁判全文】
臺灣高等法院高雄分院刑事裁定           98年度聲減字第5號
聲  請  人  臺灣高等法院高雄分院檢察署檢察官
受  刑  人  甲○○
上列聲請人因受刑人違反稅捐稽徵法等案件，業經判決罪刑確定
，聲請減刑及定應執行刑，本院裁定如下：
    主  文
甲○○所犯如附表編號1 所示之罪，所處有期徒刑肆月，減為有
期徒刑貳月，如易科罰金，以銀元佰元即新臺幣玖佰元折算壹
日。
甲○○所犯如附表編號2 所示之罪，所處有期徒月，減為有期
徒刑壹月又拾伍日，如易科罰金，以銀元佰元即新臺幣玖佰元
折算壹日。
甲○○所犯如附表編號3 所示之罪，所處有期徒刑陸月，併科罰
金新臺幣拾萬元，減為有期徒刑月，併科罰金新臺幣伍萬元。
有期徒刑如易科罰金，以銀元佰元即新臺幣玖佰元折算壹日；
罰金如易服勞役，以新臺幣壹仟元折算壹日。
甲○○因犯如附表所示肆罪，分別處如前開項所示之減刑後之
刑，及附表編號4 所示之減刑後之刑，有期徒刑部分應執行有期
徒刑拾壹月又拾伍日，如易科罰金，以銀元佰元即新臺幣玖佰
元折算壹日。
    理  由
一、聲請意旨略以：受刑人甲○○所犯如附表編號1 、2 、3 、
    4 所示各罪，均已確定，且符合中華民國九十六年罪犯減刑
    條例得減刑之要件，其中附表編號4 所示之罪業經減刑為有
    期徒刑6 月，如易科罰金以銀元300 元即新臺幣（下同）90
    0 元折算1 日，而附表編號1 、2 、3 所示之罪，尚未經減
    刑，爰依法聲請就附表編號1 、2 、3 所示之罪減刑，並就
    上開4 罪定應執行刑等語。
二、按「犯罪在中華民國九十六年四月二十四日以前者，除本條
    例另有規定外，依下列規定減刑：一死刑減為無期徒刑。二
    無期徒刑減為有期徒刑二十年。三有期徒刑、拘役或罰金，
    減其刑期或金額二分之一」；又「依本條例應減刑之罪，已
    經判決確定尚未執行或執行未完畢者，由檢察官或應減刑之
    人犯聲請最後審理事實之法院裁定之。」中華民國九十六年
    罪犯減刑條例第2 條第1 項、第8 條第1 項分別定有明文。
    查受刑人甲○○所犯如附表各編號所示之4 罪，均經確定，
    有各該判決及臺灣高等法院被告前案紀錄表等件在卷可稽。
    審核聲請人就附表編號1 、2 、3 所示之罪之聲請減刑，合
    於前開法律規定，自應准許，爰分別減刑如主文第1 、2 、
    3 項所示。
三、按行為後法律有變更者，適用行為時之法律，但行為後之法
    律有利於行為人者，適用最有利於行為人之法律，刑法第2
    條第1 項定有明文。本件受刑人甲○○行為後，刑法部分條
    文業經（數次）修正施行，茲就其新舊法適用情形，臚列如
    下：
  (一)修正前刑法第51條規定：「數罪併罰，分別宣告其罪之刑，
    依左列各款定其應執行者：」其中第5 款規定：「宣告多數
    有期徒刑者，於各刑中之最長期以上，各刑合併之刑期以下
    ，定其刑期。但不得逾二十年。」94年2 月2 日修正後刑法
    第51條第5 款則規定：「宣告多數有期徒刑者，於各刑中之
    最長期以上，各刑合併之刑期以下，定其刑期。但不得逾三
    十年。」經比較新舊法結果，以舊法即94年2 月2 日修正前
    之刑法第51條第5 款規定較有利受刑人，依刑法第2 條第1
    項前段之規定，自應適用較有利於受刑人之94年2 月2 日修
    正前刑法第51條第5 款之規定，定其應執行之刑。
  (二)刑法第41條原規定：「犯最重本刑為三年以下有期徒刑以下
    之刑之罪，而受六月以下有期徒刑或拘役之宣告，因身體、
    教育、職業或家庭之關係，執行顯有困難者，得以一元以上
    三元以下折算一日，易科罰金。」90年1 月10日則修正為：
    「犯最重本刑為五年以下有期徒刑以下之刑之罪，而受六個
    月以下有期徒刑或拘役之宣告，因身體、教育、職業、家庭
    之關係或其他正當事由，執行顯有困難者，得以一元以上三
    元以下折算一日，易科罰金。但確因不執行所宣告之刑，難
    收矯正之效，或難以維持法秩序者，不在此限。（第1 項）
    併合處罰之數罪，均有前項情形，其應執行之刑逾六月者，
    亦同。（第2 項）」94年2 月2 日再修正為：「犯最重本刑
    為五年以下有期徒刑以下之刑之罪，而受六個月以下有期徒
    刑或拘役之宣告者，得以新臺幣一千元、二千元或三千元折
    算一日，易科罰金。但確因不執行所宣告之刑，難收矯正之
    效，或難以維持法秩序者，不在此限。（第1 項）前項規定
    於數罪併罰，其應執行之刑未逾六月者，亦適用之。（第2
    項）」經比較新舊法結果，以中間時法即90年1 月10日修正
    之刑法第41條之規定較有利於受刑人，是依刑法第2 條第1
    項前段之規定，就易科罰金部分，自應適用90年1 月10日修
    正之刑法第41條之規定。
  (三)有關易服勞役之規定，依94年2 月2 日修正前刑法第42條第
    2 項前段、修正前罰金罰鍰提高標準條例第2 條規定，罰金
    易服勞役，以銀元100 元以上300 元以下（即新臺幣300 元
    以上900 元以下）折算1 日，修正後之現行刑法第42條第3
    項前段則改為以新臺幣1,000 元、2,000 元或3,000 元折算
    1 日。經比較新舊法，以94年2 月2 日修正後之現行規定較
    有利於受刑人，爰依修正後刑法第42條第3 項前段規定，並
    斟酌受刑人之犯罪情節，認以1,000 元折算1 日為適當。
四、受刑人甲○○所犯如附表編號1 、2 、3 、4 所示之4 罪，
    已經臺灣高雄地方法院及本院先後判處如附表各編號所示之
    刑，其中附表編號4 所示之罪，並業經依中華民國九十六年
    罪犯減刑條例予以減刑，均經分別確定在案。茲聲請人聲請
    定其應執行之刑，本院審核認此部分之聲請亦為正當，爰定
    其應執行之刑如主文第4 項所示。
據上論結，依刑事訴訟法第477 條第1 項，中華民國九十六年罪
犯減刑條例第2 條第1 項、第8 條第1 項、第10條第2 項、第1
項，刑法第53條、第42條第2 項，94年2 月2 日修正前刑法第51
條第5 款，90年1 月10修正之刑法第41條第1 項前段、第2 項，
裁定如主文。
中    華    民    國    98    年    1     月    10    日
                  刑事第一庭    審判長法  官  翁慶珍
                                      法  官  張意聰
                                      法  官  徐美麗
以上正本證明與原本無異。
如不服本裁定應於送達後5 日內向本院提出抗告狀。
中    華    民    國    98    年    1    月    10     日
                                      書記官  賴梅琴


司法院資訊處製作；財團法人民間司法改革基金會備份。
